---
title: "King's County Housing - Relatório"
author: "João Vitor, Júnia Ortiz e Lucas Rabelo"
date: "21/09/2021"
output: pdf_document
---

```{r, include=FALSE}

#install.packages("tidyverse")
#install.packages("ggthemes")
library(tidyverse)
library(ggthemes)
dados <- read.csv("kc_house_data.csv")
options(scipen = 999)
```

# Introdução

## King's County

  King's County é um condado americano onde possui várias cidades diferentes do estado de Washington nos Estados Unidos, incluindo a grande cidade de Seattle. A base de dados de King's County contém informações sobre o mercado imobiliário residencial local, de Maio de 2014 até Maio de 2015 sendo algumas destas:
  
  - **Id:** id das casas vendidas
  - **Date:** data da venda
  - **Price:** preço de venda da casa.
  - **Bathrooms:** Quantidade de banheiros, onde o valor decimal significa que o quarto tem banheiro porém sem choveiro.
  - **Sqft_living:** Medida em pés quadrados da parte interior do apartamento.
  - **Sqft_lot:** Medida em pés quadrados do terreno.
  - **Floors:** Número de pisos.
  - **Waterfront:** Variável *dummy* que diz se há (1) ou não (0) visão para frente do mar, lagos ou rios.
  - **View:** Nota de 0 a 4 para a Vista da propriedade.
  - **Condition:** Nota de 1 a 5 das condições do imóvel.
  - **Grade:** Nota de 1 a 13, onde 1-3 indica que a construção e seu design são "simples", até 10 indica um nível mediano de construção e design e de 11-13 indica um nível alto de construção e design.
  - **Sqft_above:** Medida em pés quadrados dos pisos acima do chão.
  - **Sqft_basement:** Medida em pés quadrados do sótão.  
  - **Yr_built:** Ano de construção da casa.
  - **Yr_renovated:** Ano em que a casa foi renovada
  - **Zipcode:** "CEP" da área.
  - **Lat:** Latitude.
  - **Long:** Longitude.
  - **Sqft_living_15:** Medida em pés quadrados do interior do imóvel dos 15 vizinhos mais próximos.
  - **Sqft_lot15:** Medida em pés quadrados dos terrenos dos 15 vizinhos mais próximos.
  
## O mercado Imobiliário Residencial em King's County

 Antes de se avaliar questões de modelagem para o mercado imobiliário de King's County, o perfil do mercado de imóveis residenciais local deve ser construído. O imóvel residencial mais barato no condado ficou em 75.000 USD (doláres), enquanto o preço médio de um imóvel no local era de 540.088 USD e o imóvel mais caro ficou em 7.700.000 USD, em média o número de quartos é de 3, enquanto o número máximo de quartos é de 33 o que pode ser uma observação *outlier*, visto que a propriedade somente tem um banheiro e algumas suítes e nem possui vista para mar, lagos ou rios, portanto posteriormente será discutida a exclusão dessa propriedade da base de dados, o número médio de banheiros é de 2, a representação gráfica dessas informações está suscinta no **(Gráfico 1)**.

 
```{r echo=FALSE,warning=FALSE,message=FALSE, fig.show="hold", out.width="50%",results='hide'}
hist(dados$price,main="Preço dos imóveis Residenciais do Condado",xlab="Preço",ylab="Quantidade",col = "aquamarine")
hist(dados$bathrooms,main="Número de banheiros dos imóveis Residenciais do Condado",xlab="Número de Banheiros",ylab="Quantidade",col = "aquamarine")
hist(dados$bedrooms,main="Número de quartos dos imóveis Residenciais do Condado",xlab="Número de Quartos",ylab="Quantidade",col = "aquamarine")
ggplot(dados,aes(y=dados$bedrooms,x=as.factor(dados$waterfront),fill=as.factor(dados$waterfront)))+geom_boxplot()+theme_classic()+labs(title="Número de quartos do imóvel segundo vista para lagos ou rios")+scale_x_discrete(labels=c("Não Possui","Possui"))+scale_fill_fivethirtyeight()+theme(legend.position = "none") +labs(x="Possuí vista para mar, lagos ou rios?",y="Número de Quartos")
```

### Gráfico 1 - Perfil do Mercado Imobiliário Condado.

 Referente as características territoriais das propriedades, a média de pés quadrados dos terrenos do condado é de 15.107 pés, no entanto até metade dos imóveis tem um terreno de 7.618 pés quadrados e a média de pés quadrados da parte interior do imóvel é de 1.910 pés quadrados. Referente a qualidade do Mercado Local, a proporção de imóveis imobiliários com vista para mar, lagos ou rios é baixa, a maioria dos imóveis residenciais não possui esse tipo de vista, além disso a maioria das residencias está com avaliação média ou boa, sendo poucos os imóveis categorizados com uma qualidade alta ou baixa, as informações das qualidades dos imóveis está representada visualmente no **(Gráfico 2)**.

```{r echo=FALSE,warning=FALSE,message=FALSE, fig.show="hold", out.width="50%",results='hide'}

ggplot(dados,aes(x=as.factor(dados$waterfront),fill=as.factor(dados$waterfront)))+geom_bar()+theme_fivethirtyeight()+labs(title="Vista para mar, lagos ou rios")+scale_x_discrete(labels=c("Não Possui","Possui"))+scale_fill_fivethirtyeight()+theme(legend.position = "none") 

dados$grade_label <- NA

dados$grade_label[dados$grade<=3] <- "Baixa"
dados$grade_label[dados$grade>3&dados$grade<=10] <- "Média"
dados$grade_label[dados$grade>=11] <- "Alta"



ggplot(dados,aes(x=as.factor(dados$grade_label),fill=as.factor(dados$grade_label)))+geom_bar()+theme_fivethirtyeight()+labs(title="Avaliação da qualidade do imóvel",x="Qualidade")+scale_fill_fivethirtyeight()+theme(legend.position = "none") 


```
**Gráfico 2 - Informações referentes a qualidade do imóvel.**

# Metodologia

  A fim de escolher as variáveis a compor os modelos a serem ajustados, realizamos inicialmente uma avaliação das possíveis associações entre todas as variáveis presentes em nosso conjunto de dados entre si. Estas relações podem ser observadas na matriz de correlação abaixo, em que a cor azul indica uma correlação positiva e a cor vermelha uma correlação negativa. Além disso, quanto maior o tamanho do círculo e maior a intensidade da cor, mais forte é a correlação entre as variáveis. 
  
  Inicialmente dado o objetivo de nossa análise, primeiramente partimos para a realiza;'ao de modelos lineares simples, onde selecionamos a variável **Price** (preço do imóvel) e a variável **Grade** (nota atribuída à construção e design do imóvel) como variáveis respostas, tomando a variável **Sqft_living** (medida da parte interior do apartamento) como explicativa em ambos os casos. Para os dois pares de variáveis os seguintes coeficientes de correlação foram observados: 0.702 (**Price vs. Sqft_living**) e 0.763 (**Grade vs. Sqft_living**). Apesar de aplicarmos transformações como a *Box-Cox* nenhum dos modelos demonstrou um ajuste satisfatório. Com base na matriz de correlação abaixo, onde as correlações entre todas as variáveis está disponível:

```{r echo=FALSE,warning=FALSE,message=FALSE,fig.show="hold",results='hide'}
# Dispersão

library(corrplot)
par(mfrow=c(1,1))

## Matriz de correlação
dados_quant = dados[,-c(1,2,9,15,16,17,18,19,22)]

M <- cor(dados_quant)
corrplot(M, method = "circle")

```
**Gráfico 3 - Matriz de correlação entre todas as variáveis.**

A partir da visualização da matriz de correlação, escolhemos a  variável **Price** para avaliarmos seus gráficos de dispersão e valores dos coeficientes e correlação, devido a sua alta dependência com diversas das possíveis variáveis explicativas de nosso modelo.

# Resultados

Foi utilizado o método stepwise

```{r echo=FALSE,warning=FALSE,message=FALSE,fig.show="hold",results='hide'}
#remoção de outlier

library(MASS)
library(lmtest)

#modelo sem variáveis categoricas
dados <- dados[dados$bedrooms!=33,]

dados_reg <- dados[,-c(1,2,15,16,17,18,19,22)]
dados_reg$waterfront <- as.factor(dados_reg$waterfront)
dados_reg$view <- as.factor(dados_reg$view)
dados_reg$condition <- as.factor(dados_reg$condition)
dados_reg$grade <- as.factor(dados_reg$grade)

dados_reg_semcat <- dados_reg[,-c(7:10)]

modelo <- step(lm(dados_reg_semcat$price~.,data=dados_reg_semcat),direction="both")
modelo$coefficients

summary(modelo)
anova(modelo)

modelo$residuals <- studres(modelo)
plot(modelo)



```

modelo 2

```{r echo=FALSE,warning=FALSE,message=FALSE,fig.show="hold",results='hide'}


modelo <- step(lm(dados_reg$price~.,data=dados),direction="both")
modelo$coefficients

summary(modelo)
anova(modelo)

modelo$residuals <- studres(modelo)
plot(modelo)

shapiro.test(modelo$residuals)
bptest(modelo)


```

# Referências

[1] - Base de dados. https://www.kaggle.com/harlfoxem/housesalesprediction

[2] -  Explicação das Variáveis. https://rstudio-pubs-static.s3.amazonaws.com/155304_cc51f448116744069664b35e7762999f.html

[3] - Método Stepwise no R. https://rpubs.com/bigcat/258879

# Anexo

```{r ref.label=knitr::all_labels(), echo = T, eval = F}
```
