---
title: "Marketing and Sales Data - Relatório"
author: "João Vitor, Júnia Ortiz e Lucas Rabelo"
date: "21/09/2021"
output: pdf_document
---

```{r, include=FALSE}

#install.packages("tidyverse")
#install.packages("ggthemes")
library(tidyverse)
library(ggthemes)
library(MASS)
library(lmtest)
dados <- read.csv("Dummy Data HSS.csv")
options(scipen = 999)
```

# Introdução

  A base de dados contêm informações de orçamentos para serem investidos em diferentes meios de comunicação, consta também na base a informação referente ao tipo de *influencer* que colaborará com a campanha de *marketing* nos diferentes meios e a quantidade de vendas realizadas atrelada as diferentes campanhas de *marketing*. 

## Marketing and Sales Data

  Algumas das informações que constam na base de dados são:

 - **TV**: Orçamento do investimento em TV. (Em milhões)
 - **Social Media**: Orçamento do investimento em Mídias Sociais. (Em milhões)
 - **Radio**: Orçamento do investimento em Rádio. (Em milhões)
 - **Influencer**: O tipo de influencer que colabora com a campanha (Nano Influencer, Mega Influencer, Macro Influencer e Micro Influencer)
 - **Sales**: Vendas. (Em milhões)

 Um influenciador digital, se destaca justamente por causa de sua presença na internet e nas redes sociais, os diferentes tipos de *influencers*$^1$ podem ser descritos como: 
 
 - Mega Influencers: Geralmente eles têm, pelo menos, 1 milhão de seguidores ou assinantes em, pelo menos, uma plataforma de mídia social;
 
 - Macro Influencers: Têm de 100 mil a 1 milhão de seguidores, eles se encontram entre os micro e os megainfluenciadores e geralmente têm um público grande e engajado;

 - Micro Influencers: Os microinfluenciadores têm entre 10 mil e 100 mil seguidores, eles custam muito menos do que os macro e megainfluenciadores;
 
- Nano Influencers: São um novo tipo de influenciador, que são consumidores comuns e influenciam dentro da comunidade local. Eles geralmente possuem menos de 10 mil seguidores nas redes sociais e pouca ou nenhuma experiência em trabalhar com marcas;

### Análise Descritiva
 
# Metodologia

# Resultados

## Modelo com o método Forward

  O modelo com o método *Forward* foi de forma $Sales_i=-0,10+3,56*TV_i-0,004*Radio_i+0,004*Social.Media_i+0,01*InfluencerMega_i-0,05*InfluencerMicro-0,07*InfluencerNano_i$

### Análise de Diagnóstico - Forward



```{r echo=FALSE,warning=FALSE,message=FALSE, fig.show="hold", out.width="50%",results='hide'}
dados_reg_semcat <- na.omit(dados)
dados_reg_semcat$Influencer <- as.factor(dados_reg_semcat$Influencer)

modelo <- step(lm(dados_reg_semcat$Sales~.,data=dados_reg_semcat),direction="forward")
modelo$coefficients

summary(modelo)
anova(modelo)

modelo$residuals <- studres(modelo)

plot(modelo)

shapiro.test(modelo$residuals)
bptest(modelo)
```


# Modelo com o método Backward/Stepwise

  O modelo com o método *Backward* coincidiu com o ajustado no método *Stepwise* e foi de forma $Sales_i=-0,13+3,56*TV_i$.
  

### Análise de diagnóstico - Backward/Stepwise



```{r echo=FALSE,warning=FALSE,message=FALSE, fig.show="hold", out.width="50%",results='hide'}
dados_reg_semcat <- na.omit(dados)
dados_reg_semcat$Influencer <- as.factor(dados_reg_semcat$Influencer)

modelo <- step(lm(dados_reg_semcat$Sales~.,data=dados_reg_semcat),direction="backward")
modelo$coefficients

summary(modelo)
anova(modelo)

modelo$residuals <- studres(modelo)
plot(modelo)

shapiro.test(modelo$residuals)
bptest(modelo)
```

# Conclusão

# Referências

[1] - Base de dados. https://www.kaggle.com/harrimansaragih/dummy-advertising-and-sales-data

[2] -  Diferença entre tipos de Influencers: https://flaviomuniz.com.br/qual-a-diferenca-entre-mega-macro-micro-nanoinfluencers-e-celebridades/

[3] - Método Stepwise no R. https://rpubs.com/bigcat/258879

# Anexo

```{r ref.label=knitr::all_labels(), echo = T, eval = F}
```
