---
title: "Marketing and Sales Data - Relatório"
author: "João Vitor, Júnia Ortiz e Lucas Rabelo"
date: "31/10/2021"
output: pdf_document
---
\renewcommand{\tablename}{Tabela}

```{r, include=FALSE}

#install.packages("tidyverse")
#install.packages("ggthemes")
library(tidyverse)
library(ggthemes)
library(MASS)
library(lmtest)
dados <- read.csv("Dummy Data HSS.csv")
options(scipen = 999)
```

# Introdução

  A base de dados$^1$ contêm informações de orçamentos para serem investidos em diferentes meios de comunicação, consta também na base a informação referente ao tipo de *influencer* que colaborará com a campanha de *marketing* nos diferentes meios e a quantidade de vendas realizadas atrelada as diferentes campanhas de *marketing*. 

## Marketing and Sales Data

  As variáveis que constam na base de dados são:

 - **TV**: Orçamento do investimento em TV. (Em milhões)
 - **Social Media**: Orçamento do investimento em Mídias Sociais. (Em milhões)
 - **Radio**: Orçamento do investimento em Rádio. (Em milhões)
 - **Influencer**: O tipo de influencer que colabora com a campanha (Nano Influencer, Mega Influencer, Macro Influencer e Micro Influencer)
 - **Sales**: Vendas. (Em milhões)

 Um influenciador digital, se destaca justamente por causa de sua presença na internet e nas redes sociais, os diferentes tipos de *influencers*$^2$ podem ser descritos como: 
 
 - Mega Influencers: Geralmente eles têm, pelo menos, 1 milhão de seguidores ou assinantes em, pelo menos, uma plataforma de mídia social;
 
 - Macro Influencers: Têm de 100 mil a 1 milhão de seguidores, eles se encontram entre os micro e os megainfluenciadores e geralmente têm um público grande e engajado;

 - Micro Influencers: Os microinfluenciadores têm entre 10 mil e 100 mil seguidores, eles custam muito menos do que os macro e megainfluenciadores;
 
- Nano Influencers: São um novo tipo de influenciador, que são consumidores comuns e influenciam dentro da comunidade local. Eles geralmente possuem menos de 10 mil seguidores nas redes sociais e pouca ou nenhuma experiência em trabalhar com marcas.

# Metodologia

Com objetivo de avaliar o modo como as decisões de orçamento utilizados em campanhas de marketing impactam o volume de vendas, propomos a construção de um modelo avaliando a relação entre as variáveis presentes em nosso conjunto de dados, considerando a variável  **Sales** como variável resposta e as variáveis **TV**, **Social Media**, **Radio**, **Influencer**.

Para tanto, este trabalho consistiu nas seguintes etapas:

 - Coleta dos dados;
 - Análise descritiva;
 - Avaliação de modelos de regressão linear simples;
 - Avaliação de modelos de regressão linear múltipla;
 - Seleção e proposição do melhor modelo encontrado.

# Resultados

## Análise Descritiva

Verificamos inicialmente as medidas descritivas de cada uma das variáveis em estudo, sendo cinco variáveis no total (quatro quantitativas e uma qualitativa). O resumo das medidas das variáveis pode ser encontrado na tabela abaixo.Todos os valores estão apresentados em milhões de dólares.

```{r echo=FALSE, warning=FALSE, message=FALSE, fig.show="hold", results='show'}

# Medidas descritivas

# Organizando os dados
dados <- na.omit(dados)
dados$Influencer = as.factor(dados$Influencer)

tabela1 = dados %>% summary(columns = 2:5)

knitr::kable(tabela1, align = "c", caption = "Medidas descritivas das variáveis")

```

Além disso, construímos os histogramas abaixo, a fim de auxiliar a visualização da distribuição dos dados das variáveis quantitativas.

```{r echo=FALSE,warning=FALSE,message=FALSE, fig.show="hold", out.width="50%",results='hide'}

# Histogramas
plot5 = ggplot(dados, aes(x = TV)) +
  geom_histogram(color = "white", fill = "lightblue") +
  theme_classic(base_size = 18) +
  #scale_x_continuous(breaks = seq(from = 4,to = 8,by = 1), limits = c(4,8)) +
  ggtitle("TV") +
  xlab("Investimento em milhões ($)") + 
  ylab("Frequência")

plot6 = ggplot(dados, aes(x = Radio)) +
  geom_histogram(color = "white", fill = "lightblue") +
  theme_classic(base_size = 18) +
  #scale_x_continuous(breaks = seq(from = 4,to = 8,by = 1), limits = c(4,8)) +
  ggtitle("Radio") +
  xlab("Investimento em milhões ($)") + 
  ylab("Frequência")

plot7 = ggplot(dados, aes(x = Social.Media)) +
  geom_histogram(color = "white", fill = "lightblue") +
  theme_classic(base_size = 18) +
  #scale_x_continuous(breaks = seq(from = 4,to = 8,by = 1), limits = c(4,8)) +
  ggtitle("Mídias Sociais") +
  xlab("Investimento em milhões ($)") + 
  ylab("Frequência")

plot8 = ggplot(dados, aes(x = Sales)) +
  geom_histogram(color = "white", fill = "lightblue") +
  theme_classic(base_size = 18) +
  #scale_x_continuous(breaks = seq(from = 4,to = 8,by = 1), limits = c(4,8)) +
  ggtitle("Vendas") +
  xlab("Investimento em milhões ($)") + 
  ylab("Frequência")

par(mfrow=c(1,4))
plot5
plot6
plot7
plot8

```

### Figura 1 - Histogramas das variáveis quantitativas.

Conforme é possível perceber das medidas descritivas, bem como dos histogramas construídos, os maiores investimentos são observados para TV, com média de 54.06 milhões de dólares e mediana de 53.00 milhões de dólares, sendo o valor mínino de 10.00 milhões e o máximo chegando a 100.00 milhões de dólares. Já os menores investimentos são observados para as mídias sociais, com média de 3.32 milhões de dólares e mediana de 3.06 milhões de dólares, valor mínimo de 1.53 milhões e máximo de 13.98 milhões de dólares. O volume de vendas varia de 31.20 a 364.10 milhões de dólares, tendo a maior parte dos valores concentrada entre 100.00 e 300.00 milhões de dólares, conforme observado no histograma.

A única variável qualitativa no presente no conjunto de dados foi a variável Influencer, que indicava o tipo de influenciador contratado para a campanha. Dos valores descritos na tabela, verificamos que trata-se de uma classe balanceada, já que as quantidades de cada uma das categorias consideradas são bastantes próximas, conforme pode ser observado no gráfico abaixo. 


```{r echo=FALSE,warning=FALSE,message=FALSE, fig.show="hold", out.width="70%",results='hide'}

#Gráfico de Barras com preenchimento colorido
# gráfico de contagem

dados %>% 
  count(Influencer) %>%
  filter(!is.na(Influencer)) %>% 
  top_n(10, n) %>%
  ggplot() +
  geom_col(
    aes(x = Influencer, y = n, fill = Influencer),
    show.legend = FALSE
  )
```

###  Figura 2 - Visualização da variável qualitativa do banco de dados

### Relações entre as variáveis

Na tentativa de avaliar se havia alguma relação entre as variáveis quantitativas e a variável qualitativa em nosso conjunto de dados, foram construídos quatro boxplots para cada uma das variáveis, por cada uma das categorias de tipo de influenciador.

Conforme é possível notar dos gráficos abaixo, não houve grande diferença entre as distribuições das variáveis ao considerar as separações pela categoria de influenciador. A única variável em que foi possível observar algum tipo de relação (não indicada pela mediana, mas pela quantidade de outliers e valores superiores) foi a variável Social Media, o que faz bastante sentido visto que influenciadores atuam essencialmente em mídias sociais, portanto é de se esperar uma diferença de investimento a depender da categoria a qual o influenciador se enquadra (influenciadores macro cobrarão valores mais altos, por exemplo).


```{r echo=FALSE,warning=FALSE,message=FALSE, fig.show="hold", out.width="50%",results='hide'}


# Boxplots
plot1 = dados %>%  ggplot(aes(x = Influencer, y = Sales, fill = Influencer)) +
  geom_boxplot() +
  labs(title = "Vendas por categoria de influencer",
       x = "Tipo de influencer", y = "Volume de vendas em milhões ($)") +
  scale_fill_discrete("Influencer") +
  theme_minimal()

plot2 = dados %>%  ggplot(aes(x = Influencer, y = TV, fill = Influencer)) +
  geom_boxplot() +
  labs(title = "Investimento em TV por categoria de influencer",
       x = "Tipo de influencer", y = "Investimento em TV em milhões ($)") +
  scale_fill_discrete("Influencer") +
  theme_minimal()

plot3 = dados %>%  ggplot(aes(x = Influencer, y = Radio, fill = Influencer)) +
  geom_boxplot() +
  labs(title = "Investimento em Radio por categoria de influencer",
       x = "Tipo de influencer", y = "Investimento em Radio em milhões ($)") +
  scale_fill_discrete("Influencer") +
  theme_minimal()

plot4 = dados %>%  ggplot(aes(x = Influencer, y = Social.Media, fill = Influencer)) +
  geom_boxplot() +
  labs(title = "Investimento em Social Media por categoria de influencer",
       x = "Tipo de influencer", y = "Investimento em Social Media em milhões ($)") +
  scale_fill_discrete("Influencer") +
  theme_minimal()

par(mfrow=c(2,2))
plot1
plot2
plot3
plot4

```

### Figura 3 - Boxplots por tipo de influenciador.

As relações entre as variáveis quantitativas foram observadas a partir do gráfico de calor abaixo, que apresenta as correlações relativas a cada par de variável.

Conforme podemos notar, todas as correlações observadas são positivas, sendo as mais fortes entre TV e Vendas (aproximadamente 1) e TV e Radio (0.9), o que já aponta para a importância do investimento em TV em campanhas de marketing.

```{r echo=FALSE,warning=FALSE,message=FALSE, fig.show="hold", out.width="70%",results='hide'}


#Correlações

library(GGally)
ggcorr(dados, label=T)

```

### Figura 4 - Correlações entre as variáveis.

Por fim, avaliamos todas as variáveis em conjunto, avaliando seus gráficos dispersão, comprovando mais uma vez as relações lineares, a correlação linear quase perfeita entre as variáveis TV e Vendas, bem como a falta de padrão encontrada entre as categorias da variável Influencer.

Todas essas relações podem ser obervadas no gráfico abaixo.


```{r echo=FALSE,warning=FALSE,message=FALSE, fig.show="hold", out.width="75%",results='hide'}


dados = dados %>%
  relocate(Influencer)

ggpairs(dados, columns = 2:5, ggplot2::aes(colour=Influencer))

```

### Figura 5 - Diagramas de dispersão das variáveis.

Partimos então para a proposição de alguns modelos para avaliar mais a fundo estas relações.

## Modelo com o método Forward

  O modelo com o método *Forward* foi de forma $$\begin{split} Sales_i=-0,10+3,56\cdot TV_i-0,004\cdot Radio_i+0,004\cdot Social.Media_i+  \\ 0,01\cdot InfluencerMega_i-0,05\cdot InfluencerMicro-0,07\cdot InfluencerNano_i \end{split}$$, ou seja caso o investimento em TV seja de 1 milhão de unidades monetárias (U.M.), não seja feito investimento em rádio, e o investimento em mídias sociais seja de 100 milhões com a colaboração de um *Mega Influencer* espera-se que em média o valor das vendas seja de 7,47 milhões U.M., na variável categórica de *Influencer*, para todos os outros tipos de *influencers* há de se esperar que haja um efeito negativo sobre o número de vendas, sendo melhor investir no *Mega Influencer*. Além disso um efeito negativo sobre as vendas ocorre ao se investir em propagandas no rádio, sendo interessante evitar este meio de divulgação e focar em outros que possam trazer mais retorno.

### Análise de Diagnóstico - Forward

```{r echo=FALSE,warning=FALSE,message=FALSE, fig.show="hold", out.width="50%",results='hide'}
dados_reg_semcat <- na.omit(dados)
dados_reg_semcat$Influencer <- as.factor(dados_reg_semcat$Influencer)

modelo <- step(lm(dados_reg_semcat$Sales~.,data=dados_reg_semcat),direction="forward")
modelo$coefficients

summary(modelo)
anova(modelo)

modelo$residuals <- studres(modelo)

plot(modelo)

shapiro.test(modelo$residuals)
bptest(modelo)
```

### Figura 6 - Análise de Resíduos - Forward.

Através da análise de diagnóstico do modelo linear múltiplo ajustado, primeiramente podemos observar que na Figura 6, o gráfico de Resíduos x Valores ajustados não nos mostra nenhum padrão de dispersão dos pontos e a linha  vermelha no meio do gráfico, que deve ser aproximadamente horizontal no zero, também segue esse comportamento. Logo, juntamente com o gráfico Quantil-Quantil, podemos afirmar que os pressupostos de normalidade e linearidade dos resíduos são cumpridos.

Movendo para o gráfico de Escala-Locação, estamos procurando algo parecido com o gráfico de Resíduos x Valores Ajustados, isto é, uma núvem de pontos sem padrão ao redor da linha horizontal vermelha. Desta forma, conseguimos afirmar que o pressuposto da homocedasticidade dos resíduos é cumprida no modelo ajustado.

Por fim o gráfico de Resíduos x Leverage nos indica possívels casos de muita influência no modelo, i.e outliers, pontos que podem influenciar muito a análise e talvez devam ser excluídos. Assim, podemos observar a presença de 3 possíveis observações que podem ser outliers. É importante observar que essas observações também são sinalizadas nos outros gráficos da figura, o que motivou uma análise mais detalhada de diagnóstico do modelo, ilustrada pela **(Figura 7)**, pelo gráfico do DFFITS diversos valores discrepantes foram encontrados, assim como pelo gráfico de Outliers e pontos de alavanca, de fato não havia nada de anormal que pudesse ser identificado sem a presença de um pesquisador da área de marketing, portanto como o ajuste do modelo foi satisfatório decidimos por manter os valores identificadas nos gráficos. 

```{r echo=FALSE,warning=FALSE,message=FALSE, fig.show="hold", out.width="50%",results='hide'}

library(car)

methods(class="lm")

olsrr::ols_plot_dffits(modelo)

olsrr::ols_plot_resid_lev(modelo)

```

### Figura 7 - Análise de diagnóstico - Forward.

Há também um problema de multicolinearidade do modelo ajustado com o método *Forward*, já que as variáveis dependentes do modelo tiveram uma correlação linear negativa entre si.

# Modelo com o método Backward/Stepwise

  O modelo com o método *Backward* coincidiu com o ajustado no método *Stepwise* e foi de forma $$Sales_i=-0,13+3,56\cdot TV_i$$. Portanto caso sejam investidos 1 milhão de U.M. no meio de comunicação da TV, há de se esperar que em média 3,43 milhões de U.M. seja o valor das vendas.
  
### Análise de diagnóstico - Backward/Stepwise

```{r echo=FALSE,warning=FALSE,message=FALSE, fig.show="hold", out.width="50%",results='hide'}
dados_reg_semcat <- na.omit(dados)
dados_reg_semcat$Influencer <- as.factor(dados_reg_semcat$Influencer)

modelo <- step(lm(dados_reg_semcat$Sales~.,data=dados_reg_semcat),direction="backward")
modelo$coefficients

summary(modelo)
anova(modelo)

modelo$residuals <- studres(modelo)
plot(modelo)

shapiro.test(modelo$residuals)
bptest(modelo)
```

### Figura 8 - Análise de Resíduos - Backward/Stepwise.

Da mesma forma como no modelo anterior temos que:

Através da análise de diagnóstico do modelo linear múltiplo ajustado, primeiramente podemos observar que na **Figura 8**, o gráfico de Resíduos x Valores ajustados não nos mostra nenhum padrão de dispersão dos pontos e a linha  vermelha no meio do gráfico, que deve ser aproximadamente horizontal no zero, também segue esse comportamento. Logo, juntamente com o gráfico Quantil-Quantil, podemos afirmar que os pressupostos de normalidade e linearidade dos resíduos são cumpridos.

Movendo para o gráfico de Escala-Locação, estamos procurando algo parecido com o gráfico de Resíduos x Valores Ajustados, isto é, uma núvem de pontos sem padrão ao redor da linha horizontal vermelha. Desta forma, conseguimos afirmar que o pressuposto da homocedasticidade dos resíduos é cumprida no modelo ajustado.

Por fim o gráfico de Resíduos x Leverage nos indica possívels casos de muita influência no modelo, i.e outliers, pontos que podem influenciar muito a análise e talvez devam ser excluídos. Assim, podemos observar a presença de 3 possíveis observações que podem ser outliers. É importante observar que essas observações também são sinalizadas nos outros gráficos da figura. Similar ao que ocorreu com o modelo *Forward* essas observações motivaram uma análise mais detalhada de diagnóstico ilustrada na **(Figura 9)**, onde diversos valores que  poderiam ser categorizados como pontos de influência ou *Outliers*, foram encontrados, mas pelo ajuste do modelo ter sido favorável e ausência de um pesquisador da área de *marketing*, decidimos por manter as observações.

```{r echo=FALSE,warning=FALSE,message=FALSE, fig.show="hold", out.width="50%",results='hide'}

library(car)

methods(class="lm")

olsrr::ols_plot_dffits(modelo)

olsrr::ols_plot_resid_lev(modelo)

```

### Figura 9 - Análise de Diagnóstico - Backward/Stepwise.

# Conclusão

Os ajustes dos modelos através dos métodos de seleção de variáveis escolhidos foram satisfatórios, embora a presença de possíveis outliers tenha sido sinalizada. Nas próximas versões dos relatórios do trabalho final iremos explorar melhor qual modelo escolher através de métricas como AIC, BIC, entre outras e estudar o que fazer com as possíveis observações que podem ser outliers.

# Referências

[1] - Saragih, H. S. Dummy Marketing and Sales Data. Data of TV, Influencer, Radio, and Social Media Ads budget to predict Sales. Postado em 11/03/2021. Último Acesso: 29/10/2021. Acesso Em: https://www.kaggle.com/harrimansaragih/dummy-advertising-and-sales-data

[2] -  Muniz, Flávio. QUAL A DIFERENÇA ENTRE MEGA, MACRO, MICRO, NANOINFLUENCERS E CELEBRIDADES? Postado em 10/11/2019. Último Acesso: 29/10/2021 Acesso Em: https://flaviomuniz.com.br/qual-a-diferenca-entre-mega-macro-micro-nanoinfluencers-e-celebridades/


# Anexo

```{r ref.label=knitr::all_labels(), echo = T, eval = F}
```
