---
title: "Laboratório 8"
author: "João Vítor Rocha, Júnia Ortiz, Lucas Rabelo"
output: 
  pdf_document:
    fig_caption: yes
---

```{r, echo = F, warning=F, include=F}

library(tidyverse)
#install.packages("corrplot")
library(corrplot)
#install.packages("GGally")
library(GGally)
library(MASS)
#install.packages("lmtest")
library(lmtest)
#preço e tempo de construção da casa
dados <- read.csv("lab8.csv")



```



# Introdução

  Temos dados de diversos imóveis, juntamente com algumas informações referentes ao metro, preço, quantidade de lojas e o tempo de construção do imóvel. Como o ajuste linear do modelo não foi adequado, partimos para um ajuste polinomial.

# Análise Descritiva e Exploratória

 O preço médio foi de 38,58 USD, além disso em média os imóveis tem 916,93 metros, em média 4 lojas estão ao redor dos imóveis, sendo que 75% dos imóveis tem até 6 lojas em seus arredores, o tempo médio de construção dos imóveis é de 17,92. Na matrix de correlação abaixo, a maior correlação positiva está entre a loja e o preço. As maiores correlações negativas estão entre o metro do imóvel e o número de lojas e entre o preço e o metro, a correlação entre o preço e o tempo de construção do imóvel é levemente negativa.

```{r, echo = F, warning=F,message=FALSE,results='hide'}

summary(dados)

cor(dados)
dados <- dados[,-1]

corrplot(cor(dados), type = "upper", order = "hclust", 
         tl.col = "black", tl.srt = 45)

```

 Para melhor visualizar as correlações, no gráfico abaixo, tempos as correlações entre o preço e o tempo (-0.18), onde seu gráfico de dispersão se assemelha muito a uma parábola, o preço e a quantidade de lojas tem uma correlação moderadamente alta (0,58), a quantidade de lojas e o metro do imóvel apresentam uma correlação negativa (-0,593), onde, surpreendentemente, quanto maior o metro do imóvel, menor será o número de lojas.

```{r, echo = F, warning=F,message=FALSE,results='hide'}

ggpairs(dados, lower = list(continuous = "smooth"))

```

# Apêndice

```{r ref.label=knitr::all_labels(), echo = T, eval = F}
```
