---
title: "Laboratório 8"
author: "João Vítor Rocha, Júnia Ortiz, Lucas Rabelo"
output: 
  pdf_document:
    fig_caption: yes
---

```{r, echo = F, warning=F, include=F}

library(tidyverse)
#install.packages("corrplot")
library(corrplot)
#install.packages("GGally")
library(GGally)
library(MASS)
#install.packages("lmtest")
library(lmtest)
#install.packages("ggthemes")
library(ggthemes)
dados <- read.csv("lab09.csv")

dados$categorias <- "0"
dados$categorias[dados$age>=60&dados$bmi<22] <- "Magreza"
dados$categorias[dados$age<=59&dados$bmi<=18.5] <- "Magreza"

dados$categorias[dados$age>=60&(dados$bmi<=27&dados$bmi>=22)] <- "Eutrofia"
dados$categorias[dados$age<=59&(dados$bmi>18.5&dados$bmi<=24.9)] <- "Eutrofia"

dados$categorias[dados$age>=60&dados$bmi>27] <- "Sobrepeso/Obesidade"
dados$categorias[dados$age<=59&dados$bmi>24.9] <- "Sobrepeso/Obesidade"

dados$categorias <- as.factor(dados$categorias)


```



# Introdução

  Temos dados de diversos pacientes de um Seguro Saúde Americano, onde na base de dados, estão contempladas as seguintes variáveis: charges: preço do seguro saúde, em dólares; age: idade do paciente, em anos completos; bmi: IMC do paciente; sex : sexo do paciente; children: número de filhos que o paciente tem; smoker : se o paciente é fumante; region: região de residência do paciente. 

# Análise Descritiva e Exploratória

Como esperado o maior valor-médio é pago pelos pacientes que estão na categoria de Obesidade e/ou Sobrepeso (13,859 USD), enquanto o menor valor médio é pago pelos que foram categorizados como magreza (9,479 USD) devido a seu IMC **(Figura 1)**. No entanto em **(Figura 2)**, as medianas de cada uma das categorias estão próximas, a grande quantidade de valores atípicos é reponsável por deslocar a média dos valores totais pagos pelos clientes categorizados em obesidade e/ou sobrepeso (o valor médio corresponde ao ponto vermelho no boxplot).


```{r, echo = F, warning=F,message=FALSE,results='hide'}

canal_participacao <- dados %>% group_by(categorias) %>% summarise(valor_media=mean(charges))

canal_participacao$real <- paste(round(canal_participacao$valor_media),"USD")


ggplot(aes(x = reorder(canal_participacao$categorias,-canal_participacao$valor_media), y = canal_participacao$valor_media,fill=canal_participacao$categorias), data = canal_participacao) + geom_bar(stat = "identity",position =position_dodge())+theme_fivethirtyeight()+
  theme()+scale_fill_tableau()+theme(legend.position = "none")+
  labs(title="Valor médio do Seguro-Saúde.",subtitle = "Por Categoria do IMC")+geom_text(aes(label = canal_participacao$real),
                                                                                                                                                                                      position = position_dodge(width = 1),
                                                                                                                                                                                      vjust = -0.2, size = 4, colour = "DarkGreen")



```
**Figura 1 - **Gráfico de Barras do valor por categoria do cliente.



```{r, echo = F, warning=F,message=FALSE,results='hide'}

ggplot(dados,aes(y=dados$charges,x=dados$categorias,fill=dados$categorias))+geom_boxplot()+theme_fivethirtyeight()+scale_fill_fivethirtyeight()+labs(title="Valor Pago por categoria do IMC")+
  stat_summary(fun=mean, colour="darkred", geom="point", 
               shape=18, size=3, show.legend=FALSE) +theme(legend.position = "none")

```
**Figura 2 - **Boxplot do valor por categoria do cliente.

 No gráfico de dispersão **(Figura 3)** há a formação de 3 diferentes grupos, ressaltando a boa qualidade da segmentação categórica e mostrando que grande parte dos valores da categoria sobrepeso/obesidade paga pelos maiores valores em USD por seguro-saúde.

```{r, echo = F, warning=F,message=FALSE,results='hide'}

require(plyr)
func <- function(dados)
{
  return(data.frame(COR = cor(dados$bmi, dados$charges)))
}

ddply(dados, .(dados$categorias), func)

ggplot(dados,aes(x=dados$bmi,y=dados$charges,color=dados$categorias,fill=dados$categorias))+geom_point()+stat_smooth(se=F,method = "lm",color="red")+
  theme_few()+labs(x="IMC",y="Valor do Seguro",color="Categoria",fill="Categorias")


```
**Figura 3 - **Gráfico de dispersão do valor por categoria do cliente.

# Apêndice

```{r ref.label=knitr::all_labels(), echo = T, eval = F}
```
